【裁判字號】    98,訴,658
【裁判日期】    980630
【裁判案由】    毒品危害防制條例
【裁判全文】
臺灣基隆地方法院刑事判決               98年度訴字第658號
公  訴  人  臺灣基隆地方法院檢察署檢察官
被      告  乙○○
                    （另案於臺灣嘉義監獄執行中）
上列被告因毒品危害防制條例案件，經檢察官提起公訴（98年度
毒偵字第961號），被告於準備程序進行中，就被訴事實為有罪
之陳述，經本院合議庭裁定由受命法官獨任進行簡式審判程序，
判決如下：
    主  文
乙○○施用第一級毒品，累犯，處有期徒刑柒月；又施用第二級
毒品，累犯，處有期徒刑肆月。應執行有期徒刑拾月。
    犯罪事實
一、乙○○前因施用毒品案件，經觀察、勒戒後，認無繼續施用
    毒品之傾向，由臺灣板橋地方法院檢察署檢察官以87年度偵
    字第19065 號為不起訴處分確定；復因施用第二級毒品案件
    ，經臺灣士林地方法院以90年度毒聲字第1039號裁定令入戒
    治處所施以強制戒治，於民國92年1 月24日停止處分之執行
    而執行完畢，並由臺灣士林地方法院檢察署檢察官以90年度
    毒偵字第645 號提起公訴，經臺灣士林地方法院以90年度易
    字第590 號判決，判處有期徒刑6 月確定；又因加重竊盜案
    件，經臺灣士林地方法院以90年度易字第278 號判決，判處
    有期徒刑3 年確定，並與前開90年度易字第590 號判決所處
    之刑合併裁定應執行有期徒刑3 年4 月，於93年12月30日縮
    短刑期執行完畢（構成累犯）。
二、詎乙○○猶未戒除毒癮，各基於施用第一級毒品海洛因及第
    二級毒品甲基安非他命之犯意，而於下列時間、地點施用毒
    品：
  (一)98年4 月22日晚間8 時許，在臺北縣萬里鄉中福村中福30號
    住處，以將海洛因摻水置於針筒內，以注射身體靜脈血管之
    方式，施用第一級毒品海洛因1次。
  (二)98年4 月21日晚間8 、9 時許，在上址，以將甲基安非他命
    置於玻璃球吸食器內燒烤產生煙霧而吸食之方式，施用第二
    級毒品甲基安非他命1 次。嗣於同日因另案為警緝獲時，經
    其同意採集尿液送驗，結果呈甲基安非他命及嗎啡陽性反應
    ，始悉(一)、(二)犯行。
三、案經內政部警政署基隆港務警察局移送臺灣基隆地方法院檢
    察署檢察官偵查起訴。
    理  由
一、本件被告所犯者非為死刑、無期徒刑、最輕本刑為3 年以上
    有期徒刑之罪或高等法院管轄第一審案件，其於準備程序進
    行中，先就被訴事實為有罪之陳述，經告知其簡式審判程序
    之旨，並聽取公訴人及被告之意見後，本院依刑事訴訟法第
    273條之1第1 項之規定，裁定由受命法官獨任進行簡式審判
    程序，且依同法第273條之2規定，簡式審判程序之證據調查
    ，不受第159條第1項、第161條之2、第161條之3、第163 條
    之1及第164條至第170條規定之限制，合先敘明。
二、前揭犯罪事實，業據被告於本院準備程序及審理時坦承不諱
    ，又經被告同意，為警查獲後所採集之尿液經送驗後，呈安
    非他命、甲基安非他命、可待因、嗎啡之陽性反應，此有內
    政部警政署基隆港務警察局毒品犯罪嫌疑人尿液採驗作業管
    制紀錄（檢體編號：8003）、台灣尖端先進生技醫藥股份有
    限公司濫用藥物檢驗報告各乙份附卷可稽，且參之以酵素免
    疫分析或薄層定性分析等方式為初步篩檢者，檢驗結果雖有
    相當程度偽陽性之可能，然以氣（液）相層析、質譜分析之
    儀器為交叉確認者，檢驗結果出現偽陽性之機率則極低，因
    而具有公信力，核足為對涉嫌人不利之認定，是被告自白前
    開施用毒品犯行，堪以採信，本件犯罪事證明確，應依法論
    科。
三、又施用甲基安非他命之代謝最先是去N-甲基（N-demethylat
    ion ）形成安非他命，而施用甲基安非他命後，在正常尿液
    PH值情況下，24小時內，有43％服用劑量以甲基安非他命原
    態排出；另施用安非他命後24小時內，有30％以安非他命原
    態排出，20％經去氨基作用及氧化作用形成苯甲酸，2％經
    反應形成Norephedrine（參照行政院衛生署出版「物質濫用
    」、「常見濫用藥物檢驗方法彙編」所載）。而施用安非他
    命後，其尿液不致檢出甲基安非他命陽性反應，而施用甲基
    安非他命後，其尿液可檢出甲基安非他命和其代謝物安非他
    命成分，有行政院衛生署管制藥品管理局93年11月2 日管檢
    字第0930010499號函可按，是尿液經檢驗出甲基安非他命陽
    性反應，係被告施用甲基安非他命後以甲基安非他命原態排
    出者；而檢驗出安非他命陽性部分，乃施用甲基安非他命、
    安非他命均可檢驗出安非他命陽性反應。查被告為警採集之
    尿液經檢驗結果，呈安非他命及甲基安非他命陽性反應，足
    以認定被告係施用甲基安非他命，而非安非他命，起訴書記
    載被告係施用安非他命，容有誤會，併此敘明。
四、查海洛因、甲基安非他命分係毒品危害防制條例第2 條第2
    項第1 款、第2 款所定之第一級、第二級毒品，核被告所為
    係犯毒品危害防制條例第10條第1 項、第2 項之施用第一級
    、第二級毒品罪。被告持有第一級毒品海洛因及第二級毒品
    甲基安非他命之低度行為，應為施用第一級、第二級毒品之
    高度行為所吸收，不另論罪。被告先後所犯上開2 罪，犯意
    各別，行為互殊，應分論併罰。再被告施用毒品之時間、地
    方、方式業據被告供述如前，起訴書誤載犯罪事實欄二、(二)
    所示被告施用毒品之時間、地點、方式，應予更正。另被告
    有犯罪事實欄所示論罪科刑執行完畢情形，有臺灣高等法院
    被告前案紀錄表乙份附卷足憑，其於前案執行完畢後5 年內
    ，故意再犯本件有期徒刑以上之罪，均為累犯，各依刑法第
    47條第1 項加重其刑。爰審酌被告曾有施用毒品之前科仍不
    知戒除，惟犯罪後坦承犯行，且所犯之施用毒品犯行乃戕害
    自己身心健康，並未危及他人等一切情狀，分別量處如主文
    所示之刑，並定其應執行之刑。
據上論斷，應依刑事訴訟法第273 條之1 第1 項、第299 條第1
項前段，毒品危害防制條例第10條第1 項、第2 項，刑法第11條
前段、第47條第1 項、第38條第1 項第2 款、第51條第5 款，判
決如主文。
本案經檢察官甲○○到庭執行職務。
中    華    民    國    98    年    6     月    30    日
                  刑事第四庭法  官  周霙蘭
以上正本證明與原本無異。
如不服本判決應於收受送達後10日內向本院提出上訴書狀，並應
敘述具體理由；其未敘述上訴理由者，應於上訴期間屆滿後20日
內向本院補提理由書 (均須按他造當事人之人數附繕本)「切勿
逕送上級法院」。
中    華    民    國    98    年    6     月    30    日
                            書記官  莊智凱
附錄論罪法條
毒品危害防制條例第10條第1項、第2項
施用第一級毒品者，處 6 月以上 5 年以下有期徒刑。
施用第二級毒品者，處 3 年以下有期徒刑。


司法院資訊處製作；財團法人民間司法改革基金會備份。
